# 求助陈版，关于金融资产的条件之一

提问人：chenzigan 时间：2020-02-17 14:49:14
陈版你好，cpa金融资产条件之一有一段—其中，企业自身权益工具不包括应当按照《企业会计准则第 37 号-金融工具列报》分类为权益工具的可回售工具或发行方仅在清算时才有义务向另一方按比例交付其净资产的金融工具，也不包括本身就要求在未来收取或交付企业自身权益工具的合同。
疑问 1 ：自身权益工具到底是不是股票，如果是的话为什么里面又写着不包括发行方仅在清算时才有义务向另一方按比例交付其净资产的金融工具，股票不就是清算时才交付净资产么？
疑问 2 ：也不包括本身就要求在未来收取或交付企业自身权益工具的合同。
请问这两条怎么理解，感谢陈版

回答人：chenyiwei
股票是最常见的自身权益工具。但此处的权益工具不包含金融工具列报准则第三章所述的本身满足金融负债定义，但因特殊原因而在发行方自身财务报表中作为权益工具列示的两类特殊金融工具。